最高法院刑事裁定　　　　　　　　　　　　　　　　九十一年度台抗字第四三九號
　　抗告人　甲○○
　　　　　　乙○○
右抗告人等因違反貪污治罪條例案件，不服台灣高等法院高雄分院中華民國九十一年
八月三十日駁回第三審上訴之裁定（九十年度重上更(四)字第六六號），提起抗告，本
院裁定如左：
    主  文
抗告駁回。
    理  由
查上訴期間為十日，自送達判決後起算，刑事訴訟法第三百四十九條前段定有明文。
又送達於應受送達人之住居所、事務所或營業所不獲會晤應受送達人者，得將文書付
與有辨別事理能力之同居人或受僱人，以為送達；不獲會晤應受送達人，亦無受領文
書之同居人或受僱人時，得將文書寄存送達地之自治或警察機關，並作送達通知書，
黏貼於應受送達人住居所、事務所或營業所門首，以為送達，為民事訴訟法第一百三
十七條前段、第一百三十八條所明定，此項規定，依刑事訴訟法第六十二條於刑事訴
訟程序，亦在準用之列。查抗告人甲○○於原審陳明之居所地為台中市○區○○○路
一八七號三樓（見原審卷第五八頁、第一七三頁），從未表示其居所係在台中市○區
○○○路一八七之二號三樓，原審前依甲○○陳報之居所送達九十年十二月二十八日
調查傳票，亦經其本人親自收受，有該送達證書可稽。本件原審於判決後，按甲○○
陳報之居所地台中市○區○○○路一八七號三樓送達時，因未獲會晤甲○○本人，亦
無受領文書之同居人或受僱人，送達人乃依上開規定，將應送達之判決正本寄存於轄
管警察機關台中市警察局第一分局公益派出所，並作送達通知書黏貼於甲○○門首，
以為送達，有上開送達證書可查，依法已生送達之效力，上訴期間，自該送達日之翌
日即九十一年四月十六日起算。另抗告人乙○○部分，送達人係於九十一年四月十一
日中午十二時二十二分，將判決正本送達其住所地由同居人即其子蘇政鴻收受，有送
達證書在卷可稽（另九十年八月六日、十月二十二日、十二月二十八日、九十一年一
月二十五日調查傳票亦均由蘇政鴻收受，所蓋印章均屬相同），該判決既由乙○○之
同居人收受，自與乙○○本人收受有同一效力。抗告人甲○○、乙○○分別遲至九十
一年八月二十八日及二十九日始行提起第三審上訴，顯已逾十日之上訴期間，原審因
而裁定駁回其二人之上訴，於法洵無違誤。抗告意旨，任憑己意，甲○○稱其居住地
為台中市○區○○○路一八七之二號三樓，原審未為合法送達，乙○○稱其子蘇政鴻
於九十一年四月十一日曾到校上課，不可能收受判決云云，指摘原裁定不當，非有理
由，均應予駁回。
據上論結，應依刑事訴訟法第四百十二條，裁定如主文。
中      華      民      國    九十一    年     十一     月      七      日
                              最高法院刑事第五庭
                                  審判長法官  謝  家  鶴
                                        法官  洪  文  章
                                        法官  花  滿  堂
                                        法官  陳  世  淙
                                        法官  洪  佳  濱
      右正本證明與原本無異
                                              書  記  官
中      華      民      國    九十一    年     十一     月     十九     日
